【裁判字號】    90,易,1021
【裁判日期】    900612
【裁判案由】    違反著作權法等
【裁判全文】
臺灣高雄地方法院刑事判決                          九十年度易字第一二一號
    公  訴  人  臺灣高雄地方法院檢察署檢察官
    被      告  甲○○
    選任辯護人  朱育男
右列被告因違反著作權法等案件，經檢察官提起公訴（八十九年度偵字第二三六一三
號、九十年度偵字第八五三號），本院判決如左：
    主  文
甲○○以明知為侵害著作權之物，意圖散布而持有之方法侵害他人之著作權，處有期
徒刑參月，如易科罰金，以參佰元折算壹日。
扣案如附表四所示之仿冒遊戲光碟片捌佰陸拾捌片及扣案之盜版遊戲光碟片參拾陸片
、遊戲目錄壹拾捌本，均沒收。
    事  實
一、甲○○係設於高雄縣鳳山市○○○路四二九號「八棵玩具模型行」之負責人，明
    知如附表一所示之「ＰlayＳtation」、「ＰＳ設計圖」係日商．新力電腦娛樂
    股份有限公司（以下簡稱新力公司）享有商標專用權之商標圖樣；如附表二所示
    之「SEGA」商標圖樣，係日商．西雅企業股份有限公司（以下簡稱西雅公司）享
    有商標專用權之商標圖樣；如附表三所示之「FINAL FANTASY」商標圖樣，係日
    商．思奎爾股份有限公司（以下簡稱思奎爾公司）享有商標專用權之商標圖樣，
    分別指定使用於電腦、錄有電腦程式之卡帶、磁碟、光碟及卡匣，使用於光碟、
    唯讀記憶體、磁卡、磁帶、磁碟、磁片、電腦等相類商品，使用於電子計算機、
    中央資料處理碟、電腦鍵盤、磁帶、磁碟、電視遊樂器（包括主機、操作器、搖
    控器、及錄有遊戲程式之卡匣、磁碟、光碟唯讀記憶體）及使用於電視接收器之
    遊戲裝置等相類物品，且均尚在專用期限內；又如附表四所示之遊戲軟體分別係
    新力公司、思奎爾公司、日商．可樂美股份有限公司（以下簡稱可樂美公司）享
    有著作財產權之電腦程式著作，而「FIFA SOCCER」、「NBA LIVE 2000」、「
    NEED FOR SPEED」係美商．藝電公司（以下簡稱藝電公司）享有著作財產權之電
    腦程式著作；詎甲○○竟基於意圖散布之犯意，自民國八十九年二月間某日起，
    向不詳姓名年籍綽號「小羅」之成年男子，以遊戲光碟片每片新台幣（下同）五
    十元之價格，購入未經新力公司、西雅公司、思奎爾公司之同意或授權，而使用
    上開商標圖樣於同類電視遊戲器程式上之盜版遊戲光碟片，而該類盜版遊戲光碟
    片並含侵害新力公司、思奎爾公司、可樂美公司、藝電公司之電腦程式著作財產
    權軟體，而將該等擅自重製之電腦程式著作放置在店內倉庫裡，並欲以以遊戲光
    碟片每片一百五十元販售予不特定之人而持有之。嗣於八十九年九月八日上午十
    一時許，為警持臺灣高雄地方法院檢察署檢察官核發之搜索票，前往上開店內搜
    索而當場查獲，並扣得其所有仿冒新力公司遊戲光碟片三百零九片、仿冒西雅公
    司遊戲光碟片五百五十五片、仿冒思奎爾公司遊戲光碟片四片及其他盜版遊戲光
    碟片三十六片、遊戲目錄十八本。
二、案經新力公司、西雅公司、思奎爾公司、可樂美公司、藝電公司告訴暨法務部調
    查局高雄市調查處移送臺灣高雄地方法院檢察署檢察官偵查起訴。
    理  由
一、右揭事實，迭據被告甲○○於警訊、偵查中及本院審理時坦承不諱，核與告訴人
    藝電公司代理人乙○○，告訴人新力公司、西雅公司、思奎爾公司、可樂美公司
    代理人郭家君分別於警訊、偵查中指訴之情節相符，並經告訴人新力公司、西雅
    公司、思奎爾公司、可樂美公司、藝電公司具狀指述綦詳，並有告訴人等提出之
    如附表一至三所示商標註冊證，及內政部著作權執照、新卡發行表、進出貨單、
    發票、照片等附卷可稽；此外，復有被告所有仿冒盜版遊戲光碟片共計九百零四
    片及遊戲目錄十八本扣案可資佐證，被告自白核與事實相符，本件事證明確，被
    告犯行洵堪認定
二、核被告甲○○所為，係犯商標法第六十三條之販賣仿冒商標商品罪，著作權法第
    第九十三條第三款、第八十七條第二款之明知為侵害著作權之物，意圖散布而持
    有之方法侵害他人之著作權罪。又被告係以一行為侵害新力公司、西雅公司、思
    奎爾公司、可樂美公司及藝電公司等之商標權或著作財產權，均為想像競合犯，
    應依刑法第五十五條之規定，論以一最重之著作權法第九十三條第三款、第八十
    七條第二款之罪。爰審酌被告為一己私利，不知對他人之智慧財產權予以尊重，
    與國際社會普遍保護智慧財產權之潮流相違背，破壞我國於國際上之形象，惡性
    非輕，惟念其前未有任何前科紀錄，有臺灣高雄地方法院檢察署刑案資料查註紀
    錄表及臺灣高等法院被告全國前案紀錄表各一份在卷可參，素行尚稱良好，且犯
    後坦承部分犯行，尚知悔悟，態度良好等一切情狀，量處如主文所示之刑。又刑
    法第四十一條業已於九十年一月十日修正公布，並於同年月十二日生效，其第一
    項前段規定為「犯最重本刑為五年以下有期徒刑以下之刑之罪，而受六個月以下
    有期徒刑或拘役之宣告，因身體、教育、職業、家庭之關係或其他正當事由，執
    行顯有困難者，得以一元以上三元以下折算一日，易科罰金。」，本件被告犯罪
    時間雖在上開條文修正生效前，然依刑法第二條第一項前段規定，行為後法律有
    變更者，應適用裁判時之法律，故依刑法第二條第一項前段之規定，就被告所宣
    告之刑併以諭知易科罰金之折算標準。至扣案如附表四所示之仿冒遊戲光碟片共
    計八百六十八片，係仿冒之盜版物品，應依商標法第六十四條之規定，宣告沒收
    ；其餘扣案之盜版遊戲光碟三十六片及遊戲目錄十八本，均為被告所有，業經被
    告供承在卷可按，且為供犯罪所用之物，爰依刑法第三十八條第一項第二款規定
    ，併予宣告沒收。
據上論斷，應依刑事訴訟法第二百九十九條第一項前段，著作權法第九十三條第三款
、第八十七條第二款，商標法第六十三條、第六十四條，刑法第二條第一項前段、第
十一條前段、第五十五條、第四十一條第一項、第三十八條第一項第二款，罰金罰鍰
提高標準條例第二條，判決如主文。
中      華      民      國    九十      年      六    月     十二     日
                                    臺灣高雄地方法院刑事第一庭
                                        法  官   陳玉聰
右正本證明與原本無異。
如不服本判決，應於判決送達後十日內，向本院提出上訴狀。
                                        書記官   鄭淑臻
中      華      民      國      九十    年      六      月     十二     日
附錄本案論罪科刑法條全文：
著作權法第九十三條第三款：
有左列情形之一者，處二年以下有期徒刑，得併科新臺幣十萬元以下罰金：
三、以第八十七條各款方法之一侵害他人之著作權者。
著作權法第八十七條
有下列情形之一者，除本法另有規定外，視為侵害著作權或製版權︰
一  以侵害著作人名譽之方法利用其著作者。
二  明知為侵害著作權或製版權之物而散布或意圖散布而陳列或持有或意圖營利而交
    付者。
三  輸入未經著作財產權人或製版權人授權重製之重製物或製版物者。
四  未經著作財產權人同意而輸入著作原件或其重製物者。
五  明知係侵害電腦程式著作財產權之重製物而仍作為直接營利之使用者。
商標法第六十三條
明知為前條商品而販賣、意圖販賣而陳列、輸出或輸入者，處一年以下有期徒刑、拘
役或科或併科新台幣五萬元以下罰金。


司法院資訊處製作；財團法人民間司法改革基金會備份。
